臺灣新北地方法院刑事判決
111年度審易字第1882號
公  訴  人  臺灣新北地方檢察署檢察官
被      告  倪四維





上列被告因竊盜案件，經檢察官提起公訴（111年度偵字第25036
號），被告於本院準備程序中就被訴事實為有罪之陳述，經本院
裁定進行簡式審判程序，判決如下：
    主  文
倪四維犯竊盜罪，處拘役貳拾日，如易科罰金，以新臺幣壹仟元
折算壹日；未扣案之犯罪所得現金新臺幣壹佰元、香菸貳盒，均
沒收之，於全部或一部不能沒收或不宜執行沒收時，追徵其價額
。又犯竊盜罪，處有期徒刑參月，如易科罰金，以新臺幣壹仟元
折算壹日。
    事  實
一、倪四維意圖為自己不法之所有，於民國110年12月27日11時10
    分許，在新北市板橋區信義路279巷之「吉駕停車場」內，
    持自備鑰匙撬開簡金水所有、停放在該停車場編號93號停車
    格內之車牌號碼00-0000號自用小客車門後進入車內，竊取
    簡金水所有放置於車內之現金新臺幣（下同）100元、香菸2
    盒（價值80元）得手。復另行起意，意圖為自己不法之所有
    ，於同日11時18分許，在上址停車場內，持自備鑰匙撬開陳
    歷允管領使用、停放在該停車場編號41號停車格內之車牌號
    碼00-0000號自用小客車車門後進入車內，再以該自備鑰匙
    啟動電門而竊取該車，得手後隨即駕駛該車離去。嗣簡金水
    、陳歷允發覺遭竊報警處理，經警調閱監視器錄影畫面後，
    始循線查悉上情，並於111年1月2日17時16分許，在宜蘭縣○
    ○市○○路00000號旁尋獲車牌號碼00-0000號自用小客車（業
    已發還陳歷允）。
二、案經簡金水、陳歷允訴由新北市政府警察局板橋分局報告臺
    灣新北地方檢察署檢察官偵查起訴。
    理  由
壹、程序方面：
　　本件被告倪四維所犯係死刑、無期徒刑、最輕本刑為3年以
    上有期徒刑以外之罪，其於準備程序中就被訴事實為有罪之
    陳述，經法官告知簡式審判程序之旨，並聽取公訴人及被告
    之意見後，依刑事訴訟法第273條之1第1項規定，裁定本案
    改依簡式審判程序審理，且依刑事訴訟法第273條之2及第15
    9條第2項規定，不適用傳聞法則有關限制證據能力之相關規
    定，合先敘明。
貳、實體方面：
一、上揭犯罪事實，業經被告倪四維於警詢時、偵查中、本院準
    備程序及審理時均自白不諱，核與證人即告訴人簡金水、陳
    歷允於警詢中之證述相符，並有贓物認領保管單1紙、車輛
    詳細資料報表2紙、現場照片8張、監視器錄影畫面截圖照片
    11張、被告特徵照片1張、尋獲失竊車輛照片8張、查獲被告
    照片2張、監視器錄影畫面檔案光碟在卷可稽（見偵查卷第2
    5、51、53、55至69頁），足認被告之自白與事實相符，洵
    堪採為認定事實之依據。綜上，本案事證明確，被告犯行均
    堪認定，應依法論科。
二、論罪科刑：
  ㈠核被告所為，均係犯刑法第320條第1項之竊盜罪（共2罪）。
  ㈡被告所犯上開2罪間，犯意各別，行為互殊，應予分論併罰。
  ㈢爰審酌被告不思以正當途徑賺取財物，一再任意竊取他人財
    物，造成告訴人簡金水、陳歷允財物之損失，且先前已有多
    次竊盜之前科紀錄，有臺灣高等法院被告前案紀錄表1份存
    卷可考，素行非佳，竟仍不知警惕，再為本案竊盜犯行，顯
    無尊重他人財產權之觀念，惟念其犯後坦承犯行，竊得之車
    輛業經警方尋獲發還告訴人陳歷允，並與告訴人陳歷允成立
    調解，願意賠償其損失而取得告訴人陳歷允之諒解，此有本
    院調解筆錄在卷可佐，態度尚可，並兼衡其犯罪之動機、目
    的、手段、各次竊得財物之價值、告訴人2人所受之損害，
    及其自陳國中肄業之智識程度、入監前從事鐵工工作、無須
    扶養家人之生活狀況等一切情狀，分別量處如主文所示之刑
    ，並均諭知如易科罰金之折算標準，以資懲儆。 
三、沒收：
  ㈠按供犯罪所用、犯罪預備之物或犯罪所生之物，屬於犯罪行
    為人者，得沒收之。但有特別規定者，依其規定；前二項之
    沒收，於全部或一部不能沒收或不宜執行沒收時，追徵其價
    額，刑法第38條第2項、第4項定有明文。又犯罪所得，屬於
    犯罪行為人者，沒收之；前二項之沒收，於全部或一部不能
    沒收或不宜執行沒收時，追徵其價額；犯罪所得已實際合法
    發還被害人者，不予宣告沒收或追徵；宣告前二條之沒收或
    追徵，有過苛之虞、欠缺刑法上之重要性、犯罪所得價值低
    微，或為維持受宣告人生活條件之必要者，得不宣告或酌減
    之，刑法第38條之1第1項前段、第3項、第5項、第38條之2
    第2項亦定有明文。
  ㈡查，被告竊得之現金100元、香菸2盒，屬犯罪所得，未據扣
    案，亦未實際合法發還告訴人簡金水，爰依刑法第38條之1
    第1項前段、第3項之規定，於被告所犯該次犯行項下宣告沒
    收，於全部或一部不能沒收或不宜執行沒收時，追徵其價額
    。另被告竊得之車牌號碼00-0000號自用小客車，雖屬犯罪
    所得，然已經警方尋獲後發還告訴人陳歷允一節，有贓物認
    領保管單1紙附卷可佐，爰依刑法第38條之1第5項規定，不
    予宣告沒收或追徵。至被告持以行竊之自備鑰匙，雖係被告
    所有且供犯罪所用，然並未扣案，且價值低微，欠缺刑法上
    之重要性，為免執行上困難，爰依刑法第38條之2第2項規定
    ，不予宣告沒收或追徵。
據上論斷，應依刑事訴訟法第273條之1第1項、第299條第1項前
段，刑法第320條第1項、第41條第1項前段、第38條之1第1項前
段、第3項，刑法施行法第1條之1第1項，判決如主文。
本案經檢察官許智鈞提起公訴，經檢察官高智美到庭執行職務。
中　　華　　民　　國　　111 　年　　11　　月　　30　　日
                  刑事第二十五庭  法  官      曾淑娟
上列正本證明與原本無異。
如不服本判決，應於判決送達後20日內敘明上訴理由，向本院提
出上訴狀（應附繕本），上訴於臺灣高等法院。其未敘述上訴理
由者，應於上訴期間屆滿後20日內向本院補提理由書「切勿逕送
上級法院」。
                                 書記官       王若安
中　　華　　民　　國　　111 　年　　12　　月　　1 　　日
附錄本案本案論罪科刑法條全文：
中華民國刑法第320條
意圖為自己或第三人不法之所有，而竊取他人之動產者，為竊盜
罪，處5年以下有期徒刑、拘役或50萬元以下罰金。
意圖為自己或第三人不法之利益，而竊佔他人之不動產者，依前
項之規定處斷。
前2項之未遂犯罰之。